臺灣新竹地方法院刑事判決　　　　　　　　　　　　　　九十年度易字第七五號
　　公　訴　人　臺灣新竹地方法院檢察署檢察官
　　被　　　告　甲○○
右列被告因違反毒品危害防制條例案件，經檢察官提起公訴（九十年度毒偵字第一二
○三號），本院判決如左：
    主      文
甲○○施用第二級毒品，累犯，處有期徒刑捌月。
    事      實
一、甲○○前於民國八十七年間因犯公共危險罪，經本院以八十七年度易字第一四七
    五號刑事判決判處有期徒刑三月確定，於八十九年三月十日執行完畢。又甲○○
    因施用第二級毒品安非他命案件，經依本院以八十七年度毒聲字第四五七號裁定
    送觀察、勒戒後，因無繼續施用毒品之傾向，經臺灣新竹地方法院檢察署檢察官
    以八十七年度偵字第四六二七號為不起訴處分確定。復因違反毒品危害防制條例
    案件，經本院以八十八年毒聲字第七三八號裁定送觀察、勒戒後，認有繼續施用
    毒品之傾向，於八十八年六月十四日以八十八年度毒聲字第一一三三號裁定令入
    戒治處所施以強制戒治，並經臺灣新竹地方法院檢察署檢察官以八十八年度偵字
    第二五七八號起訴，經本院於八十八年九月九日以八十八年度易字第四九五號判
    決判處有期徒刑七月確定。嗣因甲○○強制戒治屆滿三月且執行成效經評定為合
    格，遂由本院以八十八年度毒聲字第二三七二號裁定停止戒治，所餘戒治期間付
    保護管束，保護管束於八十九年六月十六日屆滿，同時被告前揭非法施用第二級
    毒品安非他命犯行，亦經本院於八十九年八月二十五日以八十九年度聲字第八三
    ○號裁定免其刑之執行。詎其仍不知悔改，於保護管束期滿後，又基於施用第二
    級毒品安非他命之犯意，於九十年五月三日上午十時三十分許起往前回溯九十六
    小時內之某時，在不詳地點，以不詳方法，非法施用第二級毒品安非他命一次，
    嗣經警通知到場採尿送驗後，尿液呈現安非他命陽性反應，始得悉上情。
二、案經新竹縣警察局竹東分局報請臺灣新竹地方法院檢察署檢察官偵查起訴。
    理      由
一、訊據被告甲○○矢口否認有何施用第二級毒品安非他命之犯行，辯稱：伊沒有吸
    ，伊是自動去警局驗尿，若真的有吸，怎麼可能自動去報到云云。惟查：
  （一）按尿液毒品檢驗如單以免疫分析法篩驗，有可能因交叉反應，而對服用毒品
        或甲基安非他命以外藥物者之尿液產生偽陽性結果，然若再以薄層分析法檢
        驗，應可絕除大部分偽陽性問題。惟，若能使用較先進之氣相層析質譜儀分
        析法確認，則可完全排除偽陽性之干擾，為目前最具公信力的檢驗方法；又
        甲基安非他命經口服投與後約百分之七十於二十四小時內自尿液中排出，約
        百分之九十於九十六小時內自尿液中排出，‧‧‧甲基安非他命之檢出與其
        投與方式、投與量、個人體質、採尿時間及檢測儀器之精密度等諸多因素有
        關，因此僅憑尿液中呈安非他命陽性反應，並無法確實推算吸食時間距採集
        時間之長短，惟依上述資料推斷，最長可能不會超過四日，此有法務部調查
        局第六處八十七年九月二十九日（八七）發技（一）字第八七○七四五七四
        號函及行政院衛生署藥物食品檢驗局八十一年二月八日（八一）藥檢壹字第
        ００一一五六號函各乙紙在卷足憑，經查，被告於九十年五月三日為新竹縣
        警察局竹東分局通知到場採尿，經送驗之結果，確呈安非他命及甲基安非他
        命之陽性反應一節，有昭信科技顧問股份有限公司九十年五月十五日出具之
        濫用藥物陽性檢體檢驗報告乙紙附卷可參，被告親自採取並封緘之尿液，既
        經以目前最具公信力之氣相層析質譜儀分析法確認，結果確呈安非他命及甲
        基安非他命陽性反應，另被告該次施用第二級毒品安非他命之行為，經本院
        裁定施以強制戒治，被告對之提起抗告，亦為臺灣高等法院駁回等情，有臺
        灣高等法院九十年度毒抗字第七八五號刑事裁定存卷可查。是被告上開所辯
        ，殊難憑採，其於九十年五月三日上午十時三十分許起往前回溯九十六小時
        內之某時，施用第二級毒品安非他命之犯行，應堪認定。
　（二）被告前因施用第二級毒品案件，先經送觀察、勒戒後，因無繼續施用毒品之
        傾向，經臺灣新竹地方法院檢察署檢察官為不起訴處分確定，復因施用第二
        級毒品安非他命，經送觀察、勒戒後，認有繼續施用毒品之傾向，經強制戒
        治，停止戒治後付保護管束，施用毒品部分並經判刑後免其刑之執行等情，
        有本院八十八年度毒聲字第七三八號、第一一三三號、第二三七二號，八十
        九年度聲字第八三○號刑事裁定、八十八年度易字第四九五號刑事判決、臺
        灣新竹地方法院檢察署檢察官八十八年度戒執二字第一五三號保護管束指揮
        書、臺灣新竹地方法院檢察署刑案資料查註紀錄表及臺灣高等法院被告全國
        前案紀錄表附卷可查，被告另行起意再犯本件施用第二級毒品之犯行，為三
        犯，事證明確，應予依法論科。
二、核被告甲○○所為，係犯毒品危害防制條例第十條第二項之施用第二級毒品罪。
    其施用前持有第二級毒品安非他命之低度行為，應為施用之高度行為所吸收，不
    另論罪。查被告前因犯公共危險罪，經本院於八十八年四月二十日以八十七年度
    易字第一四七五號刑事判決判處有期徒刑三月確定，並於八十九年三月十日執行
    完畢等情，有臺灣新竹地方法院檢察署刑案資料查註紀錄表及臺灣高等法院被告
    全國前案紀錄表可按，其受有期徒刑之執行完畢，五年以內再犯本件有期徒刑以
    上之罪，為累犯，應依刑法第四十七條規定加重其刑。爰審酌被告無視法令之禁
    止，前已因施用毒品行為，經送觀察、勒戒、強制戒治後，仍不思改進、戒斷，
    竟再度施用足以導致精神障礙及生命危險之成癮性毒品，顯無悔改之意，兼衡施
    用毒品所生危害以自戕健康為主，及其施用次數為一次等一切情狀，量處如主文
    所示之刑。
據上論斷，應依刑事訴訟法第二百九十九條第一項前段，毒品危害防制條例第十條第
二項，刑法十一條前段、第四十七條，判決如主文。
本案經檢察官吳金棟到庭執行職務。
中　　　華　　　民　　　國　　　九十一　　　年　　三　　月　　二十八　　日
                                   臺灣新竹地方法院刑事第二庭
                                       審判長法　  官
                                             法　　官
                                             法　　官
得上訴
附錄本案論罪科刑法條全文：
毒品危害防制條例第十條第二項
施用第二級毒品者，處三年以下有期徒刑。
